# 关于拟出售长期股权投资的处理问题

提问人：zhyxp 时间：2010-03-16 16:55:26
甲公司持有乙公司20%股权，乙公司长期亏损， 2009 年末，公司拟出售该项股权已签订可撤销框架协议， 2010 年 1 月，甲公司签订股权转让协议，出售该项资产。则 2009 年该如何处理该项长期股权投资： 意见一：继续权益法核算，确认亏损， 2010 年确认股权转让收益 意见二：将该项股权按帐面价值转入持有待售长期资产， 09 年从计划转让时不确认亏损。 意见三：将该项股权转入可供出售金融资产，按公允价值确认综合收益。 那种正确或更合理呢？

回答人：chenyiwei
回复 楼主 zhyxp 的帖子如果继续在此期间内能够对被投资企业施加重大影响或共同控制的，应当继续采用权益法核算。 2009 年末尚未签订不可撤销的出售协议，因此不属于持有待售非流动资产。

提问人：shaowei2073 时间：2013-11-10 19:35:29
陈版主，如果已经签订的是不可撤销协议，又该如何进行账务处理和列报呢？

回答人：chenyiwei
2009 年末如果签订不可撤销的出售协议，锁定出售价格，且预计处置可在未来一年内完成的，则按照持有待售非流动资产的相关规定处理，停止采用权益法核算，具体请参阅解释 1 号第六条。

提问人：61309 时间：2013-11-11 16:07:52
请教陈老师，如果是出售股权已经符合待出售非流动资产的几个要件，但尚不符合确认转让收益的几个条件，比如，虽然已经作出决定出让股权，并已达成不可撤销决议，但对方尚未支付出让款，也未办理股权过户手续，没有实质转移。那么，从符合待售条件到确认转让收益期间的损益怎样核算？

回答人：chenyiwei
由于收益已经锁定，该期间内标的公司的盈亏不会影响到出售方的利益，因此对持有待售的股权应按成本法核算，停止采用权益法。
期末计量金额为账面价值与预计可收回金额孰低。

提问人：61309 时间：2013-11-12 15:23:21
陈老师，假如上述案例从购买方角度来看，是购买少股股东的股权。出售方已将股权作为待出售资产，那么即使协议没有约定过渡期利润归属，是否过渡期利润也归购买方呢？因为待出售股权已经停止权益核算。出售股权不似出售固定资产或无形资产，实务中不好操作。

回答人：chenyiwei
如果交易价格锁定，不再就过渡期间损益和其他净资产变动进行调整的，则事实上过渡期间的损益由买方享有或承担。但买方仍然只有在交易完成日才能确认购买少数股权的交易，因此双方的会计处理不完全对等。